臺灣臺北地方法院刑事判決　　　　　　　　94年度易字第90號
公　訴　人　臺灣臺北地方法院檢察署檢察官
被　　　告　甲○○
上列被告因傷害案件，經檢察官提起公訴（93年度偵字第14874號）
，本院判決如下：
    主  文
甲○○傷害人之身體，處拘役肆拾日，如易科罰金，以佰元折
算壹日。
    事  實
一、甲○○於民國九十二年九月二十一日下午二時許，在臺北市
    中山區○○街五號林安泰古厝內，因認丙○○阻斷其攝影之
    生意，與丙○○發生爭執，竟萌普通傷害之犯意，徒手毆打
    丙○○，致丙○○受有右臉瘀傷二X二公分、前胸瘀傷二X一
    公分、左肩瘀傷八X四公分、下頷部擦傷零點五X零點一公分
    、右手肘瘀傷一X零點五公分、左手肘瘀傷二X一公分、右手
    擦傷一X一公分、右小腿瘀傷六X六公分、左手擦傷一X零點
    一公分及右手臂擦傷八X零點二公分之傷害。
二、案經丙○○訴由臺灣臺北地方法院檢察署檢察官偵查起訴。
    理  由
一、訊之被告甲○○於本院審理時矢口否認有何傷害犯行，辯稱
    ：丙○○的傷不是伊造成，當天因為丙○○說我是黑社會並
    推我一把，所以我們發生扭打，過程中丙○○沒有揹著攝影
    器材，否則伊如何偷襲我云云。
二、經查：
  （一）右揭事實，業據證人即告訴人丙○○於本院審理時結證
        稱：「（在九十二年九月二十一日下午二時許，你人在
        何處？）在台北市的林安泰古厝。」「（你當天去那邊
        作何事？）我參加攝影協會辦的活動。」「（當天被告
        有無到場？）有。」「（除了你與被告之外，現在在庭
        外的乙○○他是否有在場？）有在場。」「（當天是否
        有與甲○○發生口角？）是他先找我挑釁。」「（所謂
        挑釁是何意？）被告聽到傳言說我阻斷他的生意，所以
        他知道我一定會在那邊出現，透過攝影協會的會刊，知
        道我當天會在那邊出現，所以到那邊去找我。」「（你
        們爭吵之後，有無何人動手毆打對方？）就是被告來毆
        打我。」「（他用何種方式毆打你？）他用拳頭和腳。
        」「（你在受他毆打之後，做何處置？）我當時揹著很
        重的照相器材，一直被毆打，我因為行動不方便，中間
        雖然擋了一下，還是被毆打」「（他如何毆打你？）用
        拳打腳踢的方式打了好幾下。」「（診斷書上面所列的
        十項傷勢是如何來的？）就是遭被告毆打拳打腳踢造成
        的。」「（你說你的傷是被告拳打腳踢造成的，但是診
        斷書上有擦傷及瘀傷，是如何造成的？）我一直被他壓
        在地上，我被他猛踢猛踹，有些是碰觸地面造成的。」
        「（被告與你發生衝突的時候，被告是從背面還是正面
        打你？）他一開始從正面打我，因為身體移動的關係，
        才會造成身體各部分的傷害。」等語綦詳（見本院九十
        四年二月二十二日審判筆錄第二頁至第六頁）。參以現
        場目擊證人乙○○於本院審理時結證稱：「（九十二年
        九月二十一日下午二時許，你人在何處？）我人在台北
        市林安泰古厝。」「（當時你在那邊作何事？）我參加
        台北市攝影協會辦的活動。」「（當天被告及告訴人是
        否都有到場？）是的。」「（他們當天有無發生何衝突
        ？）他們發生口角爭執，然後有毆打的情形。」「（所
        謂的的毆打的情形為何？）我在現場的時候，我先看到
        被告甲○○為何會出現在臺北市攝影協會辦的活動現場
        ，因為他不是會員，後來看到被告甲○○他一直往裡面
        走，然後又看到丙○○也在現場，然後看到甲○○有些
        事情要找丙○○理論，然後就發生口角爭執，然後聽到
        甲○○說丙○○阻斷他在攝影活動的生意，又說丙○○
        有前科，要叫大家注意，不要和他來往，後來就看到甲○○動手打丙○○。」「（甲○○動手毆打丙○○的過
        程，你有無看到？）有。」「（情形如何？）甲○○就
        向前對丙○○拳打腳踢，並把他打倒在地上。」「（這
        樣的情形持續多久？）我印象應該沒有多久。因為甲○○要攻擊丙○○的時候，丙○○有要抵擋的意思但因為
        揹了攝影器材就被他打倒在地上，時間多久我不記得了
        。」「（你有看到丙○○有還手嗎？）我的角度沒有看
        到，我只有看到一開始丙○○要出手擋他。」「（後來
        他們二人如何分開？）有人出來阻止將他們二人拉開。
        」「（你在現場的時候，有無看到甲○○或丙○○有何
        明顯傷痕？）我在現場只有看到丙○○在臉部有瘀傷，
        因為我與他有一段距離，我沒有上前去看。」等語（見
        本院九十四年二月二十二日審判筆錄第七頁至第八頁）
        ，復徵之被告之友人即證人張美琳於偵查中證稱：我從
        廁所出來，他們二人已在互毆等語（見偵查卷第四十七
        頁偵查筆錄），經核告訴人以證人身分所為之證述與證
        人乙○○證述情節相符，另據證人張美琳之證述，亦可
        徵被告於右揭時地確實與告訴人有鬥毆之行為。是告訴
        人指訴被告有傷害之行為，應非妄言，洵屬有據。
  （二）次查，告訴人於九十三年九月二十二日曾至臺北市立和
        平醫院門診，經診斷有如事實欄所示之傷勢，此有臺北
        市立和平醫院診斷證明書影本一紙（見偵查卷第二十一
        頁），核與告訴人指訴被告將其壓制在地拳打腳踢所受
        之傷害應能一致，亦徵告訴人所述上情應非虛言。
  （三）至被告主張傳喚證人柏雲章一節，按證人柏雲章於偵查
        中已證稱我是事後才知道，我沒有看到過程（見偵卷第
        五十三頁偵查筆錄），是被告主張傳訊上開證人，亦無
        法證述事實之經過，是本院認無傳訊之必要，併此敘明
        。
  （四）綜上所述，被告以上開情詞置辯，無非事後避就卸責之
        詞，不足採信。本件事證明確，被告犯行堪以認定，應
        依法論科。
三、核被告所為，係犯刑法第二百七十七第一項之傷害罪。爰審
    酌被告犯罪之動機、目的、所受之刺激、手段、品行、智識
    程度、所生危害及犯罪後之態度等一切情狀，量處如主文所
    示之刑，並諭知易科罰金之折算標準，以資懲儆。
據上論斷，應依刑事訴訟法第二百九十九條第一項前段，刑法第
二百七十七條第一項、第四十一條第一項前段，罰金罰鍰提高標
準條例第一條前段、第二條，判決如主文。
本案經檢察官李鴻維到庭執行職務
中　　華　　民　　國　　94　　年　　2 　　月　　23　　日
                   刑事第十六庭審判長  法  官 劉嶽承
                                       法　官 林麗真
                                       法　官 胡宗淦
如不服本判決，應於判決送達後10日內，向本院提出上訴狀。
以上正本證明與原本無異。
                                       書記官 孫捷音
中　　華　　民　　國　　94　　年　　2 　　月　　23　　日
附錄本案論罪科刑法條全文
中華民國刑法第二百七十七條
傷害人之身體或健康者，處三年以下有期徒刑、拘役或一千元以
下罰金。
犯前項之罪因而致人於死者，處無期徒刑或七年以上有期徒刑；
致重傷者，處三年以上十年以下有期徒刑。
